【裁判字號】    95,訴,1133
【裁判日期】    950927
【裁判案由】    違反槍砲彈藥刀械管制條例
【裁判全文】
臺灣桃園地方法院刑事判決              95年度訴字第1133號
公  訴  人  台灣桃園地方法院檢察署檢察官
被      告  甲○○
                    （現因另案於臺灣東成技能訓練所執行中
選任辯護人  徐原本律師
上列被告因違反槍砲彈藥刀械管制條例案件，經檢察官提起公訴
（95年度偵緝字第583 號），及移送併辦（95年度偵字第11340
號、16896 號），本院判決如下：
    主  文
甲○○連續未經許可持有可發射子彈具有殺傷力之改造手槍，累
犯，處有期徒刑柒年，併科罰金新臺幣貳拾萬元，罰金如易服勞
役，以罰金總額與六個月之日數比例折算。扣案如附表應沒收之
物欄所示之改造手槍、子彈，均沒收。
    事  實
一、甲○○曾因家庭暴力罪之傷害案件，經本院於民國90年7 月
    26日以90年度易字第597 號判決判處有期徒刑3 月，並經臺
    灣高等法院於90年12月25日以90年度上易字第3357號駁回上
    訴而告確定，並於91年3 月29日易科罰金執行完畢。仍不知
    悔改，明知下列可發射子彈具有殺傷力之手槍、子彈，分別
    係槍砲彈藥刀械管制條例第4 條第1 項第1 款、第2 款之槍
    砲、子彈，非經主管機關許可不得持有，竟基於非法持有之
    概括犯意，連續於下列時間、地點持有改造手槍、子彈等物
    ：
    (一)於94年2 月5 日（起訴書誤載為92年2 月5 日），利用跳
      蚤市場雜誌中刊登之廣告，向年籍姓名不詳、綽號「林先
      生」之成年男子，在桃園縣桃園市○○路橋下，以新臺幣
      （下同）70,000元之代價，購入機械性能良好、可擊發同
      口徑制式子彈、具殺傷力之仿HIGH STANDARD 廠DERRINGE
      R DM-101型雙管手槍製造之土造手槍1 支（即掌心雷手槍
      ，槍枝管制編號：000000 0000 號），及口徑0.22吋、具
      殺傷力之制式子彈2 顆後而持有。嗣於94年6 月26日上午
      5 時30分許，在桃園縣桃園市○○街103 號前為警查獲，
      並扣得上開槍、彈。
    (二)於94年9 月間之某日，利用跳蚤市場雜誌中刊登之廣告，
      向年籍姓名不詳、綽號「謝先生」之成年男子，以65,000
      元之代價，購入機械性能良好、可擊發適用子彈、具殺傷
      力之仿衝鋒槍製造之金屬槍枝槍身組合土造金屬槍管、槍
      機而成之改造長槍1 支（即改造衝鋒槍，含彈匣1 個，槍
      枝管制編號：0000000000號）、具殺傷力之子彈52顆（詳
      細規格詳如附表編號二之子彈52顆欄所示）後而持有。嗣
      於94年10月24日晚間11時50分，甲○○攜帶上開槍彈，偕
      同案外人陳珠玲，搭乘案外人徐明和所駕駛之KE-5795 號
      自小客車，行經國道三號高速公路南向72公里處，經警實
      施交通稽查時查獲上開槍、彈。
    (三)甲○○於前揭94年10月24日晚間11時50分許遭警查獲持有
      槍、彈後之某日，在臺灣地區內之某不詳地點，自不詳姓
      名年籍之成年人處，取得由玩具金屬彈殼加裝直徑約8mm
      之金屬彈頭及口徑約0.22吋之建築工業用彈改造而成、具
      殺傷力之改造子彈5 顆後，將之藏放於桃園縣新屋鄉永興
      村9 鄰7 號之居處而持有。嗣於95年3 月23日凌晨1 時許
      ，經警在上開處所查獲，並扣得上開改造子彈5 顆，及與
      本案無關之改造子彈半成品12顆、改造子彈彈頭33顆、改
      造子彈彈頭半成品33顆、改造子彈彈殼半成品10顆、底火
      2 盒等物。
    (四)甲○○於前揭95年3 月23日凌晨1 時許遭警查獲持有改造
      子彈後之某日，在桃園縣桃園市○○路橋下，利用跳蚤市
      場雜誌中刊登之廣告，向年籍姓名不詳、綽號「劉先生」
      之成年男子，以75,000之代價，購入機械性能良好、可擊
      發適用子彈、具殺傷力之仿BERETTA 廠84型半自動手槍製
      造之金屬槍枝、更換土造金屬槍管改造而成之改造手槍（
      含彈匣2 個，槍枝管制編號0000000000號）、機械性能良
      好、可擊發適用子彈、具殺傷力之仿HIGH STANDARD MFG
      CORP廠雙管手槍製造之金屬槍枝，更換土造金屬槍管改造
      而成之改造手槍（即掌心雷手槍，槍枝管制編號：000000
      0000號）各1 支，具直徑9mm 之金屬彈頭、具殺傷力之土
      造子彈（貝瑞塔）17顆、口徑0.22吋、具殺傷力之制式子
      彈2 顆（掌心雷）後而持有。嗣於95年5 月5 日晚間11時
      50分許，在桃園縣觀音鄉○○村○○街201 號5 樓18室內
      為警查獲，並扣得上開槍彈，及與本案無關之黑色火藥1
      包、電鑽1 支、鑽頭1 支、銼刀3 支、十字起子3 支、鐵
      鉗3 支、鐵鎚1 支、圓規尺1 支、彈簧24條、油壓剪1 支
      、電鑽扳手6 支等物。
二、案經桃園縣政府警察局、內政部國道公路警察局第六警察隊
    分別移送、報請臺灣桃園地方法院檢察署檢察官偵查及自動
    檢舉後起訴及移送併辦。
    理  由
壹、程序方面：
    本件認定事實所引用之本件卷內所有卷證資料（包含人證與
    文書證據、物證等證據），並無證據證明係公務員違背法定
    程序所取得，且辯護人於準備程序即陳明對檢察官所提出之
    證據方法之證據能力沒意見等語，並審判期日對本院提示之
    卷證亦陳明沒意見等語，且卷內之文書證據，亦無刑事訴訟
    法第159 條之4 之顯有不可信之情況與不得作為證據之情形
    。另內政部警政署刑事警察局94年7 月8 日刑鑑字第094010
    0082號、94年12月12日刑鑑字第0940163717號、95年4 月18
    日刑鑑字第0950045233號、95年6 月13日刑鑑字第09500725
    33號槍彈鑑定書，係鑑定被告所持有之槍彈是否具有殺傷力
    ，核其本質，乃為被告以外之人於審判外之書面陳述，依刑
    事訴訟法第159 條第1 項之規定，不具證據能力，惟檢察官
    及被告、辯護人於本院行準備程序及審理時均同意將其作為
    證據使用，且該槍彈鑑定書，與檢察官主張之事實有關聯性
    ，而內政部警政署刑事警察局作成前開槍彈鑑定書時亦無任
    何不適當之情況，依刑事訴訟法第159 條之5 第1 項規定，
    有證據能力。綜上，依刑事訴訟法第159 條至159 條之5 之
    規定，本件認定事實所引用之本件卷證所有證據（包含人證
    與文書證據、物證等證據），均有證據能力，合先敘明。
貳、實體方面：
一、訊據被告甲○○警詢、偵查及本院審理期間，對於持有前揭
    具殺傷力之手槍、子彈等事實均坦承不諱，復有前揭槍、彈
    扣案可佐。經查：
    (一)扣案槍彈經內政部警政署刑事警察局依性能檢驗法、試射
      法鑑驗結果，均具有殺傷力，茲詳述如下：
      1.經警於94年6 月26日上午5 時30分許，在桃園縣桃園市
        ○○街103 號前查獲部分：
        扣案之仿HIGH STANDARD 廠DERRINGER DM-101型雙管手
        槍製造之土造手槍1 支（即掌心雷手槍，槍枝管制編號
        ：0000000000號），機械性能良好、可擊發同口徑制式
        子彈、具殺傷力；另口徑0.22吋之制式子彈2 顆，經試
        射1 顆結果，具有殺傷力等情，此有內政部警政署刑事
        警察局94年7 月8 日刑鑑字第0940100082號槍彈鑑定書
        1 份附卷為憑。
      2.經警於94年10月24日晚間11時50分許，在國道三號高速
        公路南向72公里處查獲部分：
        扣案之仿衝鋒槍製造之金屬槍枝槍身組合土造金屬槍管
        、槍機而成之改造長槍1 支（即改造衝鋒槍，含彈匣1
        個，槍枝管制編號：0000000000號），機械性能良好、
        可擊發適用之子彈、具殺傷力；另子彈52顆部分：
        (1)32顆係土造子彈，其中22顆（具直徑約8.5mm 之金屬
          彈頭），經採樣7 顆試射結果，均可擊發，具殺傷力
          ；另10顆（具直徑6mm 之金屬彈頭），經採樣3 顆試
          射結果，均可擊發，具殺傷力。
        (2)11顆係口徑0.22吋之制式子彈，均具殺傷力。
        (3)6 顆土造子彈，其中4 顆土造子彈具直徑約8mm 之鋼
          珠，採樣1 顆試射結果，可擊發，具殺傷力，其中1
          顆係具直徑約9mm 之金屬彈頭之土造子彈，經試射可
          擊發，具殺傷力，餘1 顆改造子彈，係由玩具金屬彈
          殼加裝直徑約6mm 之鋼珠改造而成，經試射結果，可
          擊發，具殺傷力。
        (4)1顆係口徑9mm（919mm）之制式子彈，具殺傷力。
        (5)1 顆係具直徑7mm 金屬彈頭之土造子彈，經試射結果
          ，可擊發，具殺傷力。
        (6)1 顆係由口徑0.22吋建築工業用彈加裝直徑約4.5mm
          之鋼珠改造而成之改造子彈，經試射結果，可擊發，
          具殺傷力。
        此有內政部警政署刑事警察局94年12月12日刑鑑字第09
        40163717號槍彈鑑定書1 份附卷為憑。
      3.經警於95年3 月23日凌晨1 時許，在桃園縣新屋鄉永興
        村9 鄰7 號前查獲部分：
        扣案之改造子彈5 顆，由玩具金屬彈殼加裝直徑約8mm
        之金屬彈頭及口徑約0.22吋之建築工業用彈改造而成，
        採樣2 顆試射結果，均可擊發，具殺傷力一情，有內政
        部警政署刑事警察局95年4 月18日刑鑑字第0950045233
        號槍彈鑑定書1 份附卷為憑。
      4.經警於95年5 月5 日晚間11時50分許，在桃園縣觀音鄉
        ○○村○○街201 號5 樓18室內查獲部分：
        扣案之仿BERETTA 廠84型半自動手槍製造之金屬槍枝、
        更換土造金屬槍管改造而成之改造手槍（含彈匣2 個，
        槍枝管制編號0000000000號）、仿HIGH STANDARD MFG
        CORP廠雙管手槍製造之金屬槍枝，更換土造金屬槍管改
        造而成之改造手槍（即掌心雷手槍，槍枝管制編號：00
        00000000號）各1 支，機械性能良好、可擊發適用子彈
        ，具有殺傷力。另具直徑9mm 之金屬彈頭土造子彈（貝
        瑞塔）17顆，經採樣6 顆試射結果，均可擊發，具殺傷
        力；另口徑0. 22 吋之制式子彈2 顆（掌心雷），均具
        有殺傷力一情，有內政部警政署刑事警察局95年6 月13
        日刑鑑字第0950 072533 號槍彈鑑定書1 份附卷為憑。
      綜上，扣案之槍、彈確屬槍砲彈藥刀械管制條例第4 條第
      1 項第1 款、第2 款管制之手槍、子彈無訛。
    (二)被告於本院審理中辯稱：扣案之槍彈，係伊於92年間一次
      以200,000 元之代價購入，並非分次購入，因當初並未完
      全報繳，擔心會有刑責，故於警詢中始為不實之供述云云
      。再查：
      1.被告於94年6 月26日上午5 時30分許為警查獲後，警詢
        供稱：查獲之槍彈係伊於94年2 月5 日依跳蚤雜誌刊登
        之廣告，向年籍姓名不詳、綽號「林先生」之成年男子
        ，在桃園縣桃園市○○路橋下，以70,000元之代價購入
        等語（見臺灣桃園地方法院檢察署94年度偵字第12028
        號偵查卷第7 頁）。被告於94年10月24日晚間11時50分
        許為警查獲後，警詢中供稱：查獲之槍彈係伊於一個月
        前（即94年9 月間之某日）在雜誌上看到販賣，打電話
        向一位謝先生買的，該把改造衝鋒槍是以60,000元購得
        ，其他的底火、火藥、改造子彈，是以5,000 元購得等
        語（見臺灣桃園地方法院檢察署95年度偵字第1446號偵
        查卷被告94年10月25日警詢筆錄第2 頁）。被告於95年
        5 月5 日晚間11時50分許查獲時，於警詢中供稱：伊於
        92年6 月間，依跳蚤雜誌刊登之廣告，向年籍姓名不詳
        、綽號「劉先生」之成年男子，在桃園縣桃園市○○路
        橋下，以50,000元之代價購入查獲之貝瑞塔手槍（含彈
        匣1 個），改造子彈10發；伊復於同年8 月間，在上開
        地點，以25,000元之代價，向「劉先生」購入掌心雷手
        槍1 支（含子彈10發）；嗣於同年10月間，在桃園縣蘆
        竹鄉大華新村之天橋下，持貝瑞塔手槍對天空試射4 發
        ，掌心雷手槍試射8 發等語（見臺灣桃園地方法院檢察
        署95年度偵字第11340 號偵查卷第12頁）。
      2.被告上開警詢之供述並非因警員以強暴、脅迫、利誘、
        詐欺、疲勞訊問或其他不正之方法所得，是被告上開警
        詢之供述顯具任意性，亦經被告坦承在卷，而被告上開
        警詢供述顯與其於本院審理中之供述並非一致，是仍應
        依其他證據證明其自白之真實性。查被告坦承其前於93
        年7 月19日將所持之改造槍械及子彈，向桃園縣政府警
        察局大園分局自首報繳一情，有被告之刑案資料作業個
        別查詢報表附卷為憑（見上開第12028 號偵查卷第9 頁
        ）；按犯本條例之罪自首，並報繳其持有之全部槍砲、
        彈藥、刀械者，減輕或免除其刑，報繳不實者，不實部
        分仍依本條例所定之罪論處，槍砲彈藥刀械管制條例第
        18條第1 項、第3 項定有明文；是倘被告於93年7 月19
        日報繳其全部持有之槍彈者，得減輕或免除其刑，倘未
        完全報繳者，仍應依上開條例論處，並無加重其刑，亦
        無得為減輕或免除其刑之情，被告既已於93年7 月19日
        向桃園縣政府警察局大園分局報繳其所持有之槍彈，依
        上開規定，自得就所涉犯法條減輕或免除其刑，無由遺
        漏報繳，致己身日後涉犯違反槍砲彈藥刀械管制條例之
        案件，而無得為減輕或免除其刑之虞，是應認被告於93
        年7 月19日報繳之槍彈，係完全報繳而無遺漏，被告於
        本院審理中辯稱，94年6 月26日、10月24日查獲之槍彈
        ，係於92年間購入云云，顯與事實不符，此部分應以被
        告於警詢中之供述，始符真實。
      3.參以被告於94年2 月5 日購入槍彈後，於同年6 月26日
        查獲，再於同年9 月間某日購入槍彈，於同年10月24日
        查獲等情節觀之，應認被告均係遭警查獲後，為求防身
        ，始再度購入槍、彈；佐以被告於95年3 月23日查獲之
        改造子彈5 顆，彈身、彈頭均屬晶亮光滑，此有子彈照
        片1 紙附卷為憑（見臺灣桃園地方法院檢察署95年度偵
        字第8223號偵查卷第59頁），而被告於95年5 月5 日查
        獲之槍彈外觀，雖非全新，惟其外觀並無任何銹蝕之痕
        跡（見上開第11340 號偵查卷第53頁），均難認上開槍
        彈均已放置達3 年以上，是被告辯稱該部分槍彈係於92
        年間購入云云，亦與事實不符，應認被告於94年10月24
        日後之某日，為求防身，再度購入改造子彈5 顆（事實
        一(三)部分），經警於95年3 月23日查獲，再度購入槍、
        彈（事實一(四)部分），於同年5 月5 日經警查獲，符合
        真實。
    (三)綜上，本件事證明確，被告犯行堪以認定，應依法論科。
二、刑法及刑法施行法部分條文業經於94年2 月2 日修正公布，
    並均於95年7 月1 日施行。按行為後法律有變更者，適用行
    為時之法律，但行為後之法律有利於行為人者，適用最有利
    於行為人之法律，現行刑法第2 條第1 項定有明文。修正後
    刑法第2 條第1 項之規定，係規範行為後法律變更所生新舊
    法律比較適用之準據法，於修正後刑法施行後，應適用修正
    後刑法第2 條第1 項規定之從舊從輕之原則為比較；修正後
    刑法第2 條第2 項，則為同條第1 項之特別規定，於修正後
    刑法施行後，關於非拘束人身自由之保安處分，應依修正後
    刑法第2 條第2 項之規定，適用裁判時之法律。又修正後刑
    法第35條，乃刑之重輕之法定次序與標準，應適用裁判時之
    修正後刑法第35條之規定。修正後刑法第2 條第1 項係採從
    舊從輕原則，適用最有利於行為人之法律。既曰法律，自較
    刑之範圍為廣；除法律有特別規定者（如修正後刑法第2 條
    第2 項非拘束人身自由之保安處分適用裁判時法，修正後刑
    法施行法第9 條之3 規定之情形），應依其規定；或事關執
    行之緩刑之宣告，或犯罪在刑法修正施行前，自首在刑法施
    行後之自首部分，或程序之規定（程序從新，如刑法第40條
    沒收宣告之程序規定），應適用裁判時之修正後刑法之規定
    外；依修正後刑法第2 條第1 項比較時，應就罪刑有關之共
    犯、未遂犯、連續犯、牽連犯、結合犯，以及累犯加重，自
    首減輕暨其他法定加減原因（如身分加減）與加減例等一切
    情形，綜其全部之結果而為比較後，整個之適用，不能割裂
    而分別適用有利益之條文。關於易科罰金之折算標準、易服
    勞役之折算標準及期限、罰金與死刑是否併予執行、多數有
    期徒刑定應執行之刑時之最高刑期之限制等之修正，事涉行
    為人易刑折算標準金額之多寡與期限之長短及定執行刑時能
    否就罰金刑併予執行或有期徒刑定應執行之刑時最高度之限
    制，亦均屬依修正後刑法第2 條第1 項所應比較適用法律之
    範圍。拘束人身自由之保安處分，並非屬修正後刑法第2 條
    第2 項規定應適用裁判時法之範圍，除有特別規定者外，亦
    屬應依修正後刑法第2 條第1 項比較適用之法律；從刑附屬
    於主刑，除法律有特別規定者外，依主刑所適用之法律（以
    上參考最高法院95年05月23日刑事庭第8 次會議決議及最高
    法院24年上字第4634號、24年上字第5292號、27年上字第26
    15號判例）。經查，行為後，刑法第55條、第56條、第47條
    、第42條、第38條之規定，於94年1 月7 日修正，同年2 月
    2 日公布、95年7 月1 日施行，茲比較如下：
    (一)刑法第55條關於一行為觸犯數罪名部分，將「從一重處斷
      」者，修正為「從一重處斷，但不得科以較輕罪名所定最
      輕本刑以下之刑」，修正施行後之刑法，係就一行為觸犯
      數罪名者之處斷效果增加限制，此係屬科刑規範事項之變
      更，是應就新舊法綜合比較，以決定適用最有利於行為人
      之法律。
    (二)刑法第56條有關「連續數行為而犯同一之罪名者，以一罪
      論，但得加重其刑至二分之一」之連續犯之規定，亦經修
      正刪除。亦即被告基於概括犯意所為之數行為，自95年7
      月1 日起已不再成立連續犯而得論以一罪，而應依具體行
      為之性質論罪。被告所為多次持有具殺傷力可發射子彈之
      改造手槍罪、持有具殺傷力之子彈罪之犯罪行為均發生於
      新法施行之前，被告所為之各次行為，時間、地點，各均
      獨立，但其時間緊接，所犯係構成要件相同之罪名，主觀
      上顯係基於概括犯意所為，為連續犯，依修正前刑法第56
      條規定，論以一罪，較依新法分論多次持有改造手槍罪、
      持有子彈罪之結果，對被告較為有利。
    (三)刑法第47條將「受有期徒刑之執行完畢，或受無期徒刑或
      有期徒刑一部之執行而赦免後，五年以內再犯有期徒刑以
      上之罪者，為累犯，加重本刑至二分之一。」，修正為「
      受徒刑之執行完畢，或一部之執行而赦免後，五年以內故
      意再犯有期徒刑以上之罪者，為累犯，加重本刑至二分之
      一。第九十八條第二項關於因強制工作而免其刑之執行者
      ，於受強制工作處分之執行完畢或一部之執行而免除後，
      五年以內故意再犯有期徒刑以上之罪者，以累犯論。」，
      因本件被告係故意犯罪，不論依修正前之刑法第47條，或
      修正後之刑法第47條第1 項之規定，均構成累犯，對被告
      而言並無有利或不利之情形，自不生新舊法比較之問題。
    (四)刑法第42條關於罰金易服勞役之折算標準及期限等規定，
      此係屬科刑規範事項之變更，其折算標準為裁判時所應諭
      知，自屬刑法第2 條之「法律變更」，應依刑法第2 條第
      1 項之規定比較新舊法對於行為人有利或不利之狀況加以
      適用，然因新舊刑法對易服勞役之折算標準、期限，規定
      各有不同，利與不利之情形互見，應就新舊法之規定綜合
      比較，以決定適用最有利於行為人之法律。
    (五)刑法第38條係將原條文第1 項第3 款所列之「因犯罪所得
      之物」修正為「因犯罪所生或所得之物」，並將「左列」
      修正為「下列」、「犯人」修正為「犯罪行為人」，此乃
      均係用語之明確化，條文實際內容並未修正，是無新舊法
      之比較之情。
    (六)綜上比較結果，本院認以94年1 月7 日修正，同年2 月2
      日公布、95年7 月1 日施行前之刑法，對被告並無不利。
三、被告未經主管機關許可無故持有前揭具殺傷力之改造手槍、
    制式子彈、改造子彈，核其所為，係犯槍砲彈藥刀械管制條
    例第8 條第4 項之未經許可，持有改造手槍罪、同條例第12
    條第4 項之未經許可，持有子彈罪；就事實一(四)部分，被告
    以一行為同時持有改造手槍2 支，就事實一(一)、(二)、(三)、(四)
    部分，被告分別以一行為同時持有多顆子彈，惟所侵害者為
    社會法益，不發生想像競合犯之問題。被告先後多次持有改
    造手槍、持有子彈之犯行，時間緊接，手段相同，觸犯構成
    要件相同之罪，顯係基於概括犯意所為，為連續犯，應依刑
    法第56條之規定，以一罪論，並加重其刑。又被告以一行為
    ，同時犯未經許可持有改造手槍罪及未經許可持有子彈二罪
    ，係屬一行為觸犯數罪名，應從一重處斷。另查被告曾有如
    事實欄所載之犯罪前科與執行紀錄，此有台灣高等法院被告
    全國前案紀錄表與台灣桃園地方法院檢察署刑案資料查註紀
    錄表各乙份存卷可按，其於5 年以內再犯本件有期徒刑以上
    之罪，為累犯，應依刑法第47條之規定遞加重其刑。爰審酌
    被告所持有之改造手槍、改造子彈、制式子彈等物，性質上
    屬高度危險之物品，非經主管機關許可不得擅自持有，以維
    社會大眾安全，而被告竟未經許可，而持有改造手槍、子彈
    ，並屢遭警查獲，未知警惕，再度購買槍彈而持有，且其所
    持有之子彈，均與其持有之改造手槍口徑相符，所持有之子
    彈數量眾多，對社會之秩序及安寧，勢將會產生極大之不安
    ，所為非是，惟被告持有上揭槍彈並未持之從事其他犯罪行
    為，尚未對社會治安產生重大危害即遭警查獲，犯後坦承部
    分犯行，態度非惡，及被告之素行、犯罪之動機、目的、手
    段等一切情狀，量處如主文所示之刑，併就罰金部分，諭知
    易服勞役之折算標準，以資懲儆。
四、末查，扣案如附表應沒收之物欄所示之改造手槍、子彈，經
    鑑定結果，均具有殺傷力，業如前述，均屬違禁物，應依修
    正施行前之刑法第38條第1 項第1 款之規定，宣告沒收之。
    另附表試射欄所示之子彈，均因採樣試射而滅失，已非違禁
    物，另經警於95年3 月23日查獲之改造子彈半成品12顆、改
    造子彈彈頭33顆、改造子彈彈頭半成品33顆、改造子彈彈殼
    半成品10顆、底火2 盒，於95年5 月5 日查獲之黑色火藥1
    包，並無證據證明係槍砲彈藥之主要組成零件，亦非違禁物
    ，於95年5 月5 日查獲扣案之電鑽1 支、鑽頭1 支、銼刀3
    支、十字起子3 支、鐵鉗3 支、鐵鎚1 支、圓規尺1 支、彈
    簧24條、油壓剪1 支、電鑽扳手6 支等物，尚非違禁物，均
    與本案無關，本院毋庸宣告沒收，附此敘明。
據上論斷，應依刑事訴訟法第299 條第1 項前段，槍砲彈藥刀械
管制條例第8 條第4 項、第12條第4 項，刑法第2 條第1 項前段
、95年7 月1 日修正施行前之刑法第11條前段、第56條、第55條
、第47條、第42條第3 項、第38條第1 項第1 款，95年7 月1 日
修正施行前之罰金罰鍰提高標準條例第2 條，現行法規所定貨幣
單位折算新臺幣條例第2 條，判決如主文。
本案經檢察官鍾雅蘭到庭執行職務
中    華    民    國    95    年    9     月    27    日
                  刑事第四庭  審判長法  官  黃斯偉
                                    法  官  蘇昭蓉
                                    法  官  陳心婷
上正本證明與原本無異。
如不服本判決，應於判決送達後10日內向本院提出上訴狀（應附
繕本），上訴於臺灣高等法院。
                                    書記官  陳青瑜
中    華    民    國    95    年    10    月     4    日
附錄本件論罪科刑法條全文：
槍砲彈藥刀械管制條例第8條
未經許可，製造、販賣或運輸鋼筆槍、瓦斯槍、麻醉槍、獵槍、
空氣槍或第4 條第1 項第1 款所定其他可發射金屬或子彈具有殺
傷力之各式槍砲者，處無期徒刑或5 年以上有期徒刑，併科新臺
幣1 千萬元以下罰金。
未經許可，轉讓、出租或出借前項所列槍枝者，處5 年以上有期
徒刑，併科新臺幣1 千萬元以下罰金。
意圖供自己或他人犯罪之用，而犯前二項之罪者，處無期徒刑或
7 年以上有期徒刑，併科新臺幣1 千萬元以下罰金。
未經許可，持有、寄藏或意圖販賣而陳列第1 項所列槍枝者，處
3 年以上10年以下有期徒刑，併科新臺幣700 萬元以下罰金。
第 1 項至第 3 項之未遂犯罰之。
槍砲彈藥刀械管制條例第12條
未經許可，製造、販賣或運輸子彈者，處1 年以上7 年以下有期
徒刑，併科新台幣500 萬元以下罰金。
未經許可，轉讓、出租或出借子彈者，處6 月以上5 年以下有期
徒刑，併科新台幣300 萬元以下罰金。
意圖供自己或他人犯罪之用，而犯前二項之罪者，處3 年以上10
年以下有期徒刑，併科新台幣700 萬元以下罰金。
未經許可，持有、寄藏或意圖販賣而陳列子彈者，處5 年以下有
期徒刑，併科新台幣300 萬元以下罰金。
第 1 項至第 3 項之未遂犯罰之。
附表：
┌─┬────────┬─────────────┬─────┬────────┐
│  │查獲日期（民國）│查獲內容                  │試射      │應沒收之沒收    │
├─┼────────┼─────────────┼─────┼────────┤
│一│94年6月26日     │仿HIGH STANDARD廠DERRINGER│          │同左            │
│  │                │DM-101型雙管手槍製造之土造│          │                │
│  │                │手槍1 支（即掌心雷手槍，槍│          │                │
│  │                │枝管制編號：0000000000號）│          │                │
│  │                ├─────────────┼─────┼────────┤
│  │                │口徑0.22吋之制式子彈2 顆  │試射1顆   │同左規格之子彈1 │
│  │                │                          │          │顆              │
├─┼────────┼─────────────┼─────┼────────┤
│二│94年10月24日    │仿衝鋒槍製造之金屬槍枝槍身│          │同左            │
│  │                │組合土造金屬槍管、槍機而成│          │                │
│  │                │之改造長槍1支（即改造衝鋒 │          │                │
│  │                │槍，含彈匣1 個，槍枝管制編│          │                │
│  │                │號：0000000000號）        │          │                │
│  │                ├─┬───┬───────┼─────┼────────┤
│  │                │子│32顆土│22顆（具直徑約│試射7顆   │同左規格之子彈15│
│  │                │彈│造子彈│8.5mm 之金屬  │          │顆              │
│  │                │52│      │彈頭）        │          │                │
│  │                │顆│      ├───────┼─────┼────────┤
│  │                │  │      │10顆（具直徑  │試射3顆   │同左規格之子彈7 │
│  │                │  │      │6mm 之金屬彈頭│          │顆              │
│  │                │  │      │）            │          │                │
│  │                │  ├───┴───────┼─────┼────────┤
│  │                │  │11顆口徑0.22吋之制式子│無        │同左規格之子彈11│
│  │                │  │彈                    │          │顆              │
│  │                │  ├───┬───────┼─────┼────────┤
│  │                │  │6 顆土│4 顆具直徑約8m│1顆       │同左規格之子彈3 │
│  │                │  │造子彈│m 之鋼珠      │          │顆              │
│  │                │  │      ├───────┼─────┼────────┤
│  │                │  │      │1顆具直徑約9mm│1顆       │無              │
│  │                │  │      │之金屬彈頭之土│          │                │
│  │                │  │      │造子彈        │          │                │
│  │                │  │      ├───────┼─────┼────────┤
│  │                │  │      │1 顆由玩具金屬│1顆       │無              │
│  │                │  │      │彈殼加裝直徑約│          │                │
│  │                │  │      │6mm 之鋼珠改造│          │                │
│  │                │  │      │而成。        │          │                │
│  │                │  ├───┴───────┼─────┼────────┤
│  │                │  │1 顆係口徑9mm （9   │無        │同左規格之子彈1 │
│  │                │  │19mm）之制式子彈      │          │顆              │
│  │                │  ├───────────┼─────┼────────┤
│  │                │  │1 顆係具直徑7mm 金屬彈│1顆       │無              │
│  │                │  │頭之土造子彈          │          │                │
│  │                │  ├───────────┼─────┼────────┤
│  │                │  │1 顆係由口徑0.22吋建築│1顆       │無              │
│  │                │  │工業用彈加裝直徑約4.5m│          │                │
│  │                │  │m之鋼珠改造而成之改造 │          │                │
│  │                │  │子彈                  │          │                │
├─┼────────┼─┴───────────┼─────┼────────┤
│三│95年3月23日     │改造子彈5 顆（由玩具金屬彈│2顆       │同左規格之子彈3 │
│  │                │殼加裝直徑約8mm之 金屬彈頭│          │顆              │
│  │                │及口徑約0.22吋之建築工業用│          │                │
│  │                │彈改造）                  │          │                │
├─┼────────┼─────────────┼─────┼────────┤
│四│95年5月5日      │仿BERETTA 廠84型半自動手槍│          │同左            │
│  │                │製造之金屬槍枝、更換土造金│          │                │
│  │                │屬槍管改造而成之改造手槍（│          │                │
│  │                │含彈匣2個，槍枝管制編號110│          │                │
│  │                │0000000 號）1支           │          │                │
│  │                ├─────────────┼─────┼────────┤
│  │                │仿HIGH STANDARD MFG CORP廠│          │同左            │
│  │                │雙管手槍製造之金屬槍枝，更│          │                │
│  │                │換土造金屬槍管改造而成之改│          │                │
│  │                │造手槍（即掌心雷手槍，槍枝│          │                │
│  │                │管制編號：0000000000號）1 │          │                │
│  │                │支                        │          │                │
│  │                ├─────────────┼─────┼────────┤
│  │                │直徑9mm 之金屬彈頭土造子彈│6顆       │同左規格之子彈11│
│  │                │（貝瑞塔）17顆            │          │顆              │
│  │                ├─────────────┼─────┼────────┤
│  │                │口徑0.22吋之制式子彈2 顆（│無        │同左規格之子彈2 │
│  │                │掌心雷）                  │          │顆              │
└─┴────────┴─────────────┴─────┴────────┘


司法院資訊處製作；財團法人民間司法改革基金會備份。
